【裁判字號】    95,裁,2173
【裁判日期】    950928
【裁判案由】    營利事業所得稅
【裁判全文】
最  高  行  政  法  院  裁  定
                                     95年度裁字第02173號
上  訴  人  正呅企業有限公司
代  表  人  甲○○
被 上訴 人  財政部臺北市國稅局
代  表  人  許虞哲
上列當事人間因營利事業所得稅事件，上訴人對於中華民國94年
5月20日臺北高等行政法院93年度簡字第1212號判決，提起上訴
。本院裁定如下：
    主  文
上訴駁回。
上訴審訴訟費用由上訴人負擔。
    理  由
一、按對於高等行政法院判決上訴，非以其違背法令為理由，不
    得為之，行政訴訟法第242條定有明文。是違背法令係當事
    人提起上訴之理由，依同法第244條第1項第4款規定，應於
    上訴狀表明之。所稱表明上訴理由，指表明原判決所違背之
    法令及其具體內容暨依訴訟資料合於該違背法令之具體事實
    。上訴狀內未表明上開所述之上訴理由，又未於提起上訴後
    20日內提出理由書，經高等行政法院送交卷宗於本院者，本
    院應以其上訴為不合法，毋庸命補正，逕以裁定駁回之。
二、本件上訴人因民國（下同）90年度營利事業所得稅結算申報
    ，原列報薪資費用新臺幣（下同）104萬9,800元，嗣經人檢
    舉上訴人涉嫌虛報翁林法薪資費用18萬2,000元，案經被上
    訴人函請上訴人提示相關帳冊及支付翁林法薪資之具體證明
    ，惟上訴人逾期未提示，被上訴人乃據以剔除系爭薪資費用
    ，核定薪資支出為86萬7,800元，並以上訴人虛列營業費用
    ，依所得稅法第110條第1項，按其所漏稅額4萬5,500元處0.
    5倍之罰鍰計2萬2,700元（計至百元止）。上訴人不服，就
    營業費用—薪資及罰鍰部分，循序提起行政訴訟，遭原審判
    決駁回，乃提起本件上訴。
三、上訴意旨略謂：上訴人於94年2月25日上午10時45分應出庭
    當日，因重感冒發高燒而無法到庭審訊，即具狀懇請擇期再
    審之申請，為此請求本院准予上訴通知審查，以查證上訴人
    僱用翁林法本人確實任職之事實及工作崗位等語，核係就原
    審證據調查及取捨之事實認定事項為指摘，難認對原判決如
    何違背法令已有具體之指摘，依首揭說明，其上訴為不合法
    ，應予駁回。又簡易訴訟當事人上訴，應表明所涉法律見解
    具原則性情事，經本院許可後，其上訴始為合法。如未表明
    ，經命補正後，仍未補正，即應裁定駁回其上訴。本件為簡
    易訴訟，上訴人未表明有何法律見解涉及原則性，惟如前所
    述，上訴人之上訴未具體表明上訴理由，其上訴為不合法，
    應逕行駁回，自無庸命上訴人補正本件有無所涉法律見解具
    原則性情事，併此敘明。
四、依行政訴訟法第249條第1項前段、第104條、民事訴訟法第
    95條、第78條，裁定如主文。
中    華    民    國    95    年    9     月    28    日
                  第四庭審判長法  官  高  啟  燦
                              法  官  黃  璽  君
                              法  官  廖  宏  明
                              法  官  楊  惠  欽
                              法  官  林  樹  埔
以  上  正  本  證  明  與  原  本  無  異
中    華    民    國    95    年    9     月    29    日
                              書記官  張  雅  琴


司法院資訊處製作；財團法人民間司法改革基金會備份。
